ru: Конфигурация крыла сверхлегкого летательного аппарата: Биплан; Утка; Высокоплан; Низкоплан; Среднеплан; Парасоль; Другое
th: การกำหนดค่าปีกของเครื่องบินเบาพิเศษ: ปีกสองชั้น; คานาร์ด; ปีกสูง; ปีกต่ำ; ปีกระดับกลาง; ปีกร่ม; อื่นๆ
it: Configurazione alare di un velivolo ultraleggero: Biplano; Canard; Ala alta; Ala bassa; Ala media; Ala a parasole; Altro
ko: 초경량 항공기 날개 구성: 복엽기; 카나드; 고익기; 저익기; 중익기; 파라솔 익기; 기타
zh-TW: 超輕型飛機機翼配置: 雙翼; 鴨翼; 高翼; 低翼; 中翼; 傘翼; 其他
cs: Konfigurace křídla ultralehkého letadla: Dvouplošník; Kachní koncepce; Hornoplošník; Dolnoplošník; Středoplošník; Typ Parasol; Ostatní
el: Διαμόρφωση υπερελαφριάς πτέρυγας αεροσκάφους: Διπλάνο; Canard; Υψηλοπτέρυγο; Χαμηλοπτέρυγο; Μεσοπτέρυγο; Πτέρυγα parasol; Άλλο
nb: Ultralett flyvingekonfigurasjon: Dobbeltdekker; Canard; Høyvinget; Lavvinget; Midtvinget; Parasollvinge; Annet
hr-HR: Konfiguracija krila ultralakog zrakoplova: Dvokrilac; Canard; Visokokrilac; Niskokrilac; Srednjokrilac; Parasol krilo; Ostalo
ro-RO: Configurația aripilor aeronavei ultraușoare: Biplan; Canard; Aripă sus; Aripă jos; Aripă mediană; Aripă parasol; Altele
de: Flügelkonfiguration des Ultraleichtflugzeugs: Doppeldecker; Entenflügler; Hochdecker; Tiefdecker; Mitteldecker; Parasol; Andere
fi: Ultrakevyen lentokoneen siipikokoonpano: Kaksitaso; Canard; Ylätaso; Alataso; Keskitaso; Parasol-siipi; Muu
en: Ultralight aircraft wing configuration: Biplane; Canard; High-wing; Low-wing; Mid-wing; Parasol wing; Other
vi: Cấu hình cánh máy bay siêu nhẹ: Cánh kép; Cánh mũi; Cánh cao; Cánh thấp; Cánh giữa; Cánh dù; Khác
nl: Ultralight vliegtuigvleugelconfiguratie: Tweedekker; Canard; Hoogdekker; Laagdekker; Middendekker; Parasoldekker; Anders
sv: Konfiguration av ultralätt flygplansvinge: Biplan; Canard; Högvingad; Lågvingad; Mellanvingad; Parasollvinge; Övrigt
sl-SI: Konfiguracija kril ultralahkega letala: Dvokrilec; Canard; Visokokrilnik; Nizkokrilnik; Srednjekrilnik; Parasol; Drugo
ja: 超軽量航空機翼構成: 複葉; カナード; 高翼; 低翼; 中翼; パラソル翼; その他
da: Vingekonfiguration for ultralet fly: Biplan; Canard; Højvinget; Lavvinget; Midtvinget; Parasolvinge; Andet
zh-CN: 超轻型飞机机翼配置: 双翼; 鸭翼; 高翼; 低翼; 中翼; 伞翼; 其他
fr: Configuration de l’aile de l’ULM: Biplan; Canard; Aile haute; Aile basse; Aile médiane; Aile parasol; Autre
tr: Ultralight kanat konfigürasyonu: Çift kanatlı; Kanard; Üstten kanatlı; Alttan kanatlı; Ortadan kanatlı; Şemsiye kanatlı; Diğer
sk-SK: Konfigurácia krídla ultraľahkého lietadla: Dvojplošník; Canard; Hornoplošník; Dolnoplošník; Stredoplošník; Parasol; Iné
pt-PT: Configuração da asa de aeronave ultraleve: Biplano; Canard; Asa alta; Asa baixa; Asa média; Asa guarda-sol; Outro
lt-LT: Ultralengvojo orlaivio sparno konfigūracija: Biplanas; Anties schemos („canard“); Aukštasparnis; Žemasparnis; Vidursparnis; „Parasol“ tipo sparnai; Kita
pt-BR: Aeronave ultraleve configuração da asa: Biplano; Canard; Asa alta; Asa baixa; Asa média; Asa parassol; Outro
hu: Ultrakönnyű repülőgép szárnykonfigurációja: Kétfedelű; Kacsa; Felsővállas; Alsóvállas; Középvállas; Parasol szárny; Egyéb
bg-BG: Конфигурация на крилото на свръхлек самолет: Биплан; Канард; Горноплощник; Долноплощник; Средноплощник; Парасолно крило; Друго
es: Configuración de alas de aeronaves ultraligeras: Biplano; Canard; Ala alta; Ala baja; Ala media; Ala parasol; Otro
pl: Konfiguracja skrzydeł samolotu ultralekkiego: Dwupłat; Układ kaczki; Górnopłat; Dolnopłat; Średniopłat; Płat typu parasol; Inne